【裁判字號】    92,交聲,900
【裁判日期】    920909
【裁判案由】    聲明異議
【裁判全文】
臺灣臺中地方法院交通事件事裁定                  九十二年度交聲字第九號
    原處分機關  交通部公路總局臺中區監理所
    受處分人  甲○○
右列受處分人因違反道路交通管理處罰條例案件，對於交通部公路總局臺中區監理所
民國九十二年八月二十六日所為之裁決（中監違字第裁六○─ＺＧ0000000、
Ｇ00000000號裁決書），聲明異議，本院裁定如左：
    主  文
異議駁回。
    理  由
一、原處分機關略以：本案係國道高速公路警察局第七隊、臺中市警察局交通隊分別
    於民國九十一年十二月二十九日及九十一年十一月一日以ＺＧ0000000、
    Ｇ00000000號舉發通知單舉發受處分人甲○○所有之車號二Ｊ─九三一
    八號自小客車「速限一百公里時速一百二十四公里超速二十四公里」、「不遵守
    交通標誌之指示」等違規，受處分人未於應到案日期前到案，該所遂於九十二年
    八月二十六日以中監違字第裁六○─民國九十二年八月二十六日所為之裁決（中
    監違字第裁六○─ＺＧ0000000、Ｇ00000000號裁決書分別裁處
    罰鍰新台幣（下同）六千元、一千八百元；逾期則依裁決書處罰主文規定裁處，
    於法並無不合等語。
二、本件異議人即受處分人甲○○則以：異議人因九二一震災房屋倒塌，所以未收受
    任何舉發通知單或告知，希望能判處原罰鍰，爰聲明異議云云。
三、按汽車行駛於高速公路或設站管制之道路，而不遵守管制之規定者，處汽車駕駛
    人，除處新台幣三千元以上六千元以下罰鍰外，並予記違規點數一點；汽車駕駛
    人不遵守交通標誌、標線、號誌指示者，處新台幣九百元以上一千八百元以下罰
    鍰，高速公路交通管制規則第五條、道路交通管理處罰條例第三十三條第一項、
    第六十條第二項第三款分別定有明文。另汽車違反道路交通管理事件，以科學儀
    器取得違規證據資料，足資認定其違規事實者，得逕行舉發之，而逕行舉發，應
    記明車輛牌照號碼、車型等可資辨明之資料，查明汽車所有人姓名或名稱、住址
    ，並以該汽車所有人為被通知人製單舉發之，由舉發機關送達被通知人；再按對
    於當事人之送達，應為送達之處所不明者，行政機關得依申請准為公示送達，如
    無人為公示送達之申請者，行政機關為避免行政程序遲延，認有必要時，得依職
    權命為公示送達，亦分別為行政程序法第七十八條第一項第一款、第二項所明定
    。
四、經查：本件受處分人即異議人甲○○所有之車號二Ｊ─九三一八號自小客車於九
    十一年十二月二十九日下午二時二分許，在國道三號二四一公里南向處，因超速
    行駛違規，為國道高速公路警察局第七隊依採證照片逕行舉發，復於九十一年十
    一月一日上午二時四十分許，臺中市○○○○○路口不遵守道路交通標線之指示
    行駛違規，亦為臺中市警察局交通隊依採證照片逕行舉發，並掣開舉發通知單等
    情，有ＺＧ0000000、Ｇ00000000號舉發通知單等在卷可稽。又
    異議人因逾期限內到案，為原處分機關以加重罰鍰方式裁處。本件異議人雖不否
    認有前揭違規事實，惟辯稱：異議人因九二一震災房屋倒塌，所以未收受任何舉
    發通知單或告知，希望能判處原罰鍰，爰聲明異議云云。然經查：前揭舉發通知
    單業由原舉發機關寄發至受處分人當時之戶籍地即「臺中縣大里市○○里○○路
    一六六巷八十弄十號二樓」此有部戶役政連結作業系統關於甲○○之遷徙紀錄資
    料表一紙在卷可稽，後因「遷移不明」無法送達而退件，原舉發單位等乃分別於
    九十二年三月十二日以公警國七交字第０９２０００１４６３０號、九十二年四
    月三十日中市警交字第０９２０００７６６３２號公告辦理公示送達等情，並有
    前揭公告、舉發單影本、郵政機關無法投遞退件證明章等在卷足憑；從而，受處
    分人所有之車號二Ｊ─九三一八號自小客車既有前揭違規行為，且舉發單依其當
    時之戶籍地址即汽車登記住址寄送在無法送達而退件後，原舉發單位亦已依法辦
    理公示送達，已生送達之效力。交通部公路總局臺中區監理所本於上開舉發通知
    單，在未有繳交罰鍰紀錄下據以裁罰，於法並無不合，本件異議為無理由，應予
    駁回。
據上論斷，應依道路交通管理處罰條例第八十七條第二項、道路交通案件處理辦法第
十九條，裁定如主文。
中      華      民      國      九十二      年      九      月    九    日
                                臺灣臺中地方法院交通法庭
                                    法  官  張清洲
右正本證明與原本無異。
如不服本裁定應於送達後五日內向本院提出抗告狀。
                                    書記官
中      華      民      國      九十二      年      九      月    九    日


司法院資訊處製作；財團法人民間司法改革基金會備份。
